---
title: "QUANTIDADE X QUALIDADE"
output:  
  html_notebook:
    toc: yes
    toc_float: yes
  html_document:
    df_print: paged
    toc: yes
    toc_float: yes
---

```{r setup, echo=FALSE, warning=FALSE, message=FALSE}
library(tidyverse)
library(here)
library(gtools)
theme_set(theme_bw())
```

```{r}
episodes = read_csv("../data/series_from_imdb.csv")
```
```{r}
mtas_temporadas = episodes %>%
  group_by(series_name) %>%
    filter(season %in% c(8))
```

```{r}
series_mtas_temporadas = episodes %>%
    filter(series_name %in% c(mtas_temporadas$series_name))
```

## Quantidade vs. Qualidade

É saber popular que qualidade e quantidade geralmente são coisas não relacionadas, ou relacionadas inversamente. Quando séries são bem sucedidas em audiência e retorno financeiro, muitas vezes se extendem para muitas temporadas, iremos aqui avaliar se estas séries conseguem manter sua qualidade ao longo destas intermináveis temporadas.

Ainda seguindo o relacionamento qualidade/quantidade, vamos ver se o número de episódios por temporada de uma série tem influência sobre a qualidade vista pelos seus espectadores.

Para respondermos estas perguntas iremos utilizar dados advindos do IMDB.



### Séries que se extendem para muitas temporadas conseguem manter sua qualidade?

Para esta avaliação utilizaremos dados sobre as séries que possuem ao menos 8 temporadas. 

```{r}
series_mtas_temporadas$season <- factor(series_mtas_temporadas$season)
series_mtas_temporadas %>%
    group_by(season) %>% 
    summarise(media = mean(UserRating)) %>% 
    ggplot(aes(x = season, y = media, label = sprintf("%0.2f", round(media, digits = 2)))) + 
    geom_col() +
    geom_text(vjust=2, colour = "white", size = 1.5) +
    labs(x = "Temporada", y = "Avaliação média no IMDB")
```


```{r}
series_mtas_temporadas %>%
  ggplot(aes(x = as.numeric(season), y = UserRating)) + 
  geom_point(shape = 1) +
  geom_smooth(method="loess", se = T) +
  labs(x = "Temporada", y = "Avaliação média no IMDB")
```

A partir da 8ª temporadas as notas caem um pouco.

```{r}

```

```{r}

```


### Existe relação entre as avaliações de uma série e o número de episódios por temporada da mesma?

```{r}

```

```{r}

```



```{r}

```

